【裁判字號】    92,上,239
【裁判日期】    921118
【裁判案由】    返還不當得利
【裁判全文】
臺灣高等法院民事判決                              九十二年度上字第二三九號
    上  訴  人  午○○
                卯○○
                壬○○
                玄○○
                丙○○
                己○○
                Ｈ○○
                甲○○
                戊○○
                乙○○
                地○○
    共      同
    訴訟代理人  徐南城律師
    被  上訴人  世新大學
    法定代理人  牟宗燦
    訴訟代理人  王富茂律師
    複 代 理人  王瀅雅律師
    參  加  人  巳○○
                天○○
                Ｅ○○
                Ａ○○
                黃○○
                宇○○
                辰○○
                丁○○
                酉○○
                子○○
                戌○○
                癸○○
                亥○○
                Ｇ○○
                宙○○
                庚○○
                丑○○
                Ｆ○○
                Ｂ○○
                寅○○
                Ｃ○○
                申○○
                Ｄ○○
                未○○
                辛○○
    共      同
    訴訟代理人  江淑卿律師
右當事人間請求返還不當得利事件，上訴人對於中華民國九十一年十二月十六日臺灣
臺北地方法院八十九年度訴字第二三七一號第一審判決提起上訴，本院於九十二年十
一月四日言詞辯論終結，判決如下：
    主      文
上訴、擴張之訴及其假執行之聲請均駁回。
第二審訴訴訟費用由上訴人負擔。
    事實及理由
一、上訴人於原審起訴原請求被上訴人給付上訴人新台幣（以下同）四百九十萬七千
    七百八十七元本息，及自八十九年四月一日起至返還土地之日止，按月給付上訴
    人四萬九千八百五十一元，上訴後擴張請求被上訴人給付上訴人五百二十四萬四
    千三百九十七元本息，及自八十九年四月一日起至返還土地之日止，按月給付上
    訴人五萬三千一百七十八元。核上訴人擴張請求被上訴人給付上開金額，依民事
    訴訟法第四百四十六條第一項、第二百五十五條第一項第三款之規定，尚無不合
    ，應予准許，另被上訴人法定代理人已於九十年八月一日變更為牟宗燦，有被上
    訴人董事會函影本可按（見本院卷第九十七頁），其聲明承受訴訟，亦無不合，
    先予敘明。
二、上訴人起訴主張坐落台北市○○區○○段溝子口小段一九五─四地號土地（光復
    後分割出一九五─一七地號）（重測後為台北市○○區○○段四小段九七三、九
    七四地號土地，下稱系爭土地），日據時期為高得、高烶王（繼承人高樹）、高
    獅、高良水等所有之土地，於日據時期大正四年（即民國四年）八月向日本政府
    辦理保存登記，並登記為祭祀公業高五合（管理人為高獅）所有。雖此二筆土地
    之日據時期土地登記簿謄本已佚，尚存台帳（台帳記載四年一月八日地方林野調
    查委員會查定，所指四年即大正四年，日本政府所作之土地調查，調查完畢，在
    大正八年四月才由所有人辦理保存登記），所採用祭祀公業高五合名義係沿襲清
    同治甲子三年十月之分管約定字之公號，其目的係紀念先祖五大房來台墾耕成功
    ，而非為某先祖之名諱，嗣大正十年五月十七日又由高獅向台灣總督購入台北市
    木柵區○○段溝子口小段三二三、三二三─一地號土地（重測後為台北市○○區
    ○○段四小段一０七二、一０七四地號土地），有當時之指令第八七七一、八七
    六九號，此二筆土地於大正十一年七月三日登記為祭祀公業高五合管理人高獅所
    有，由以上資料證明系爭公業為高得、高良水、高烶王、高獅設立以其後人為祭
    祀公業高五合之派下權人，上訴人為上開設立人之後人，故上開祭產為上訴人公
    同共有。上訴人為「祭祀公業高五合」（以下簡稱「乙祭祀公業高五合」）之派
    下員，而上開祭產中之九七三、九七四地號土地由被上訴人自七十五年起無權占
    有，於八十五年一月十七日被上訴人（改制前為世界新聞傳播學院）以八十五年
    一月十七日世新（八五）總字第００四七號函通知高五合都市農地管理人高錦隆
    之繼承人高宏先生辦理所謂之土地續租換約事宜，上訴人始知祭產遭被上訴人無
    權占有，係高錦隆以高五合都市農地管理人身分與被上訴人訂立租賃契約，惟高
    錦隆非管理人、派下員，高錦隆曾為景美鎮鎮長，五十一年申請經台北市文山區
    公所核備之祭祀公業高五合（以下簡稱「甲祭祀公業高五合」），皆在其任內完
    成核備，並未將系爭土地列入甲祭祀公業高五合之祭產內，而系爭乙祭祀公業高
    五合之管理人高獅已亡故，派下員並未授權高錦隆訂約，其無權代表「乙祭祀公
    業高五合」訂立租約，兩造間不具有租賃之法律關係，被上訴人曾於八十五年十
    月一日委請律師函主張提存租金，並要求續約，上訴人乃去函否認租賃，並要求
    提出已付租金之收據，未獲回覆，上訴人又於八十六年一月十七日、八十七年五
    月十三日、八十八年二月十二日、八十九年三月六日去函請求返還無權占有之土
    地，此間被上訴人雖曾提存所謂之租金，但查兩造間並無租賃關係，被上訴人提
    存之租金不生清償效力。而被上訴人無權占有上訴人共有之土地，獲得利益，上
    訴人受到損害，自應給付於相當租金之損害，系爭土地自民國七十五年至八十九
    年間公告地價每平方公尺五十四元至五千六百元，被上訴人應給付不當得利四百
    九十萬七千七百八十七元，又自八十九年四月起至返還之日止按月給付上訴人四
    萬九千八百五十一元。（上訴後擴張請求依申報地價每平方公尺四十三、二元至
    四千四百八十元，按申報地價百分之八為計算）爰依不當得利之法律關係，請求
    被上訴人給付之等語。並聲明(一)原判決廢棄。(二)右開廢棄部分，被上訴人應給付
    上訴人五百二十四萬四千三百九十七元，並自訴狀繕本送達翌日起至清償日止，
    按年息百分之五計付之利息，又自八十九年四月一日起至返還日止，按月給付五
    萬三千一百七十八元。(三)願供擔保請准宣告假執行。
三、被上訴人則以其與甲祭祀公業高五合訂立系爭土地之租賃契約，上訴人無法舉證
    證明其確係另一乙祭祀公業高五合，且依日據時期大正十一年敕令第四０七號已
    明定在台灣不得新設立公業，縱高獅以保管高五美之款項於大正十年五月十七日
    向台灣總督購入系爭土地，惟其係以舊有之甲祭祀公業高五合名義，向台灣總督
    購入，並於大正十一年七月三日完成所有權移轉登記，故土地登記簿上所登記之
    系爭土地所有權人「甲祭祀公業高五合」，並非上訴人等現今主張為派下員之乙
    祭祀公業高五合，另被上訴人因不能確知孰為債權人而難為給付者，上訴人固曾
    委請徐南城律師致函被上訴人，主張彼等為祭祀公業高五合之新任管理人，其給
    付物為債權人提存而生清償之效力。惟上訴人中之壬○○、己○○及地○○始終
    無法提出管理人之證明文件，被上訴人只得依法提存，而生清償之效力。上訴人
    之租金債權既已消滅，自不得再以被上訴人不當得利為由，提起本件訴訟，次按
    租金之請求權因五年間不行使而消滅，(既)為民法第一百二十六條所明定，至於
    終止租約後之賠償與其他無租賃契約關係之賠償，名稱雖與租金異，然實質上仍
    為使用土地之代價，債權人應同樣按時收取，不因其契約終止或未成立而謂其時
    效之計算應有不同，最高法院著有四十九年台上字第一七三０號判例可稽。又按
    無法律上之原因而獲得相當於租金之利益，致他人受損害時，如該他人之返還利
    益請求權已逾租金短期消滅時效之期間，對於相當於已罹消滅時效之租金之利益
    ，不得依不當得利之法則，請求返還，此亦有最高法院六十五年度第五次民庭庭
    推總會會議之決議可憑，縱上訴人得請求被上訴人返還不當得利，惟其計算租金
    之期間為民國七十五年至八十九年，上訴人就相當於已罹消滅時效之租金利益，
    即不得依不當得利之法則請求返還，則該部分之請求亦顯無理由。並聲明(一)上訴
    駁回。(二)如受不利判決，願供擔保，請准免為假執行。
四、參加人則稱五十一年台北市文山區公所核備之祭祀公業高五合（即「甲祭祀公業
    高五合」）之登記資料，僅有登記一個「祭祀公業高五合」，並無二個或五個不
    同之祭祀公業高五合。系爭土地最早由高獅管理，係因高獅住居於溝子口而由其
    就近管理，而於高獅過世之後，即由派下高錦隆之母高黃玉（已故管理人高錦江
    之母）管理負責收取租金，予以分配予派下，於高黃玉過世後乃交由其五子高錦
    隆管理，五十一年派下高錦隆為景美鎮鎮長，其於整理資料申請登記為祭祀公業
    登記時，因存有私心，欲將系爭土地納為私有，而未一併予以列入於祭祀公業高
    五合財產清冊中。由高錦隆之子高宏證稱「因為我父親在我小時候，為了辦理祭
    祀公業高五合登記事宜，…花了很多錢，系爭土地原來打算興建別墅…系爭土地
    是公業要給我父親蓋別墅的，所以沒有列在已登記祭祀公業高五合財產清冊內…
    」等可資佐證。上訴人雖提出「業主權保存登記申請書」，證明系爭土地一九五
    ─四號（即華興段四小段九七三、九七四地號）為其所有，惟該「申請書」僅為
    當時之代書桃原喜明所書立之私文書，並非日據時期之官方文件，且觀該申請書
    並無土地標示，即無地目地號，則該申請書究為證明何筆土地，即有不明。另台
    灣光復後民國三十五年之土地謄本，且其所有權部自始即記載為「祭祀公業高五
    合」所有，土地台帳及連名簿業主欄即記載為「祭祀公業高五合」而「管理人高
    獅」，又「指令八七七一號」固有記載土地地號為三二三番（即華興段四小段一
    ０七二、一０七四地號土地），惟權利人欄亦載為「高五合管理人高獅」，均非
    記載高獅為業主。故高獅僅為管理人而已，並非由高得、高良水、高烶王、高獅
    出資設立，而由高獅擔任管理人。再者另上訴人所憑依之「指令八七六九號」其
    上並無土地地號之記載，因其上書明為「別紙調書」，而遍觀全卷上訴人並無檢
    附前開證物之土地標示，縱高獅擁有私有土地，惟該私有土地顯亦與指令八七七
    一號之三二三地番無涉。上訴人主張九七三、九七四、一０七二、一０七四地號
    之四筆土地為十一人公同共有，然查，依其主張前二筆為四人共有（即高得、高
    烶王、高獅、高良水），後二筆為高獅獨有，並非共有，則何以上訴人十一人為
    四人之後代，卻起訴主張公同共有四筆土地，亦有未合。次依台灣民事習慣調查
    報告第七一四、七一五頁，就祭祀公業因其設立之方法及決定團體員權之方法不
    同，可分為分字及合約字的祭祀公業，前者係於分割遺產之際抽出財產之一部
    分以祭祀其最近共同始祖所設立之團體。後者，係早已分財產異居之子孫，為祭
    祀其共有始祖，聚資金錢或提出共有之財產為基礎而組成之公業。上訴人並未有
    隻字片語說明其設立祭祀公業高五合之捐資字據或由何人之家產抽出一部分而設
    立，且其究屬何種性質之祭祀公業，徒以管理人不同即屬不同之祭祀公業為理由
    ，實乏依據。依台灣民事習慣調查報告第七三三頁記載，管理人之選任契約，性
    質上屬於類似委任之一種無名契約，選任派下以外之人為管理人亦屬有效，則選
    任數管理人或由何人管理，均屬公業內部委任管理人之契約關係，尚不致於影響
    祭產登記之權利主體之地位，本件祭祀公業其祭產均登記為祭祀公業高五合，其
    管理人固有不同，但其權利主體均為「祭祀公業高五合」，不因不同之管理人即
    為不同之權利主體。況甲祭祀公業高五合另有登記為管理人高烶王其管理土地四
    筆，亦於民國五十一年登記為同一祭祀公業高五合，故不同的管理人並非即屬不
    同的公業等語。
五、按當事人主張有利於己之事實者，就其事實有舉證之責任，民事訴訟法第二百七
    十七條前段定有明文。又民事訴訟如係由原告主張權利者，應先由原告負舉證之
    責，若原告先不能舉證，以證實自己主張之事實為真實，則被告就其抗辯事實即
    令不能，或其舉證尚有疵累，亦應駁回原告之請求（最高法院十七年上字第九一
    七號判例參照）。
六、上訴人主張系爭土地於日據時期大正四年（即民國四年）八月經日本政府辦理保
    存登記，並登記為祭祀公業高五合（管理人為高獅）所有，此與五十一年核備之
    「甲祭祀公業高五合」所有之祀產為木柵鄉○○段阿泉坑段七八─二、八一─一
    、八二─七、八、九，一一六─一０、一七八─十一地號（原管理人高墀樹、高
    煖、高蔭、高秀線、高天賞），另一六三、一六四、一六五、一六六地號（原管
    理人高烶王）等十一筆祀產土地不同，管理人亦不同等，業據其提出三十五年土
    地登記簿謄本，及台北市文山區公所五十一年八月三十一日北景進民字第五九八
    二號公告卷宗影本（證物外放）在卷可按，自堪信此部分主張為真正。
七、上訴人復主張系爭土地，係高得、高樹、高良水、高獅四人共有於日據時期大正
    四年（即民國四年）八月由其四人申請辦理業主保存登記，有業主保存登記申請
    書可證，嗣因大正十一年日本政府敕令第四０七號已明定在台灣不得新設立公業
    ，故高獅用已登記在案之祭祀公業高五合名義登記，而以高獅為管理人，實為「
    乙祭祀公業高五合」所有，此與五十一年核備之甲祭祀公業高五合，其祀產係於
    日據大正十一年六月八日即登記管理人高墀樹、高煖、高蔭、高秀線、高天賞者
    不同，另登記管理人高烶王部分係在大正一年十一月廿九日，較諸上開同時期之
    大正十年所購之系爭三二三、三二三─一地號土地之登記情形，若系爭土地為甲
    祭祀公業高五合所有，應以高墀樹等五人名義登記為管理人，且五十一年核備之
    「甲祭祀公業高五合」所有之祀產為木柵鄉○○段阿泉坑段，並未包括系爭溝子
    口段土地，足證係不同之祭祀公業高五合云云，被上訴人則以前詞置辯，經查：
  (一)上訴人就乙祭祀公業高五合確實合法成立，其相關之設立規約、沿革、管理人等
    ，均未能舉證證明（見本院卷第三十頁），而系爭土地於三十五年登記為祭祀公
    業高五合所有，管理人為高獅，有土地登記簿謄本、土地台帳、連名簿在卷可按
    （見原審卷第十三、十四、十七、十八頁），上訴人自承因大正十一年日本政府
    敕令第四０七號已明定在台灣不得新設立公業，故高獅用已登記在案之甲祭祀公
    業高五合名義登記，而以高獅為管理人，上訴人雖主張系爭土地，係日據時期大
    正四年（即民國四年）八月為高得、高樹、高良水、高獅四人共同購買而辦理業
    主保存登記，惟查上開業主保存登記申請書影本（見原審卷第十二頁），僅為當
    時之代書桃原喜明所書立之私文書，並非日據時期之官方文件，且觀該申請書並
    無土地標示，即無地目地號，則該申請書究為證明何筆土地，尚有不明。另上訴
    人所提之「指令八七七一號」（見原審卷第十九頁）固有記載土地地號為三二三
    番（即華興段四小段一０七二、一０七四地號土地），惟權利人欄亦載為「高五
    合管理人高獅」，均非記載高獅為業主。故高獅僅為管理人而已，亦無從逕認係
    由高得、高良水、高烶王、高獅出資設立，而由高獅擔任管理人，又上訴人提出
    之「指令八七六九號」（見原審卷第二十頁）固記載「．．高獅保管．．台北州
    文山郡深坑庄內湖字溝子口別紙調書官有山林原野面積．．」，惟其上並無土地
    地號之記載，且上訴人亦未檢附其上書明之「別紙調書」究明土地標示為何，縱
    高獅擁有上開私有土地，亦顯與上開「指令八七七一號」之祭祀公業高五合所有
    系爭三二三地番無涉，上訴人主張系爭土地係高得等四人合資設立乙祭祀公業高
    五合，管理人為高獅云云，尚難採信。
  (二)上訴人復主張高錦隆於五十一年申請經台北市文山區公所核備之「甲祭祀公業高
    五合」，並未將系爭土地列入甲祭祀公業高五合之祭產內，且未列管理人高獅，
    故系爭土地應屬乙祭祀公業高五合所有云云，經查台北市文山區公所核備之「甲
    祭祀公業高五合」，固未將系爭溝子口土地列入甲祭祀公業高五合之祭產內，且
    未列管理人高獅，固有台北市文山區公所核備之卷宗附卷（證物外放），惟查系
    爭土地登記為高五合祭祀公業所有，已如前述，另高錦隆之子高宏證稱「因為我
    父親在我小時候，為了辦理祭祀公業高五合登記事宜，…花了很多錢，系爭土地
    原來打算興建別墅…系爭土地是「公業」要給我父親蓋別墅的，所以沒有列在已
    登記祭祀公業高五合財產清冊內…」等語（見原審卷二第三頁），另關於人民申
    請祭祀公業公告資料，受理機關只為形式上審查，不為實體上之調查認定，祀產
    之有無涉及私權之爭執，非因核備而生效力，自無從因高錦隆未就系爭土地列表
    申請核備，而得逕認甲祭祀公業高五合就系爭土地無所有權，並推論系爭土地為
    另一乙祭祀公業高五合所有，另祭祀公業高五合既漏未將系爭土地列入公業所有
    ，當不可能將系爭土地管理人高獅列入，上訴人遽主張系爭土地應為乙祭祀公業
    高五合所有云云，尚無足採。
  (三)上訴人又主張系爭土地（大正四年八月保存登記）管理人為高獅，此與五十一年
    核備之「甲祭祀公業高五合」所有之祀產為木柵鄉○○段阿泉坑段七八─二、八
    一─一、八二─七、八、九，一一六─一０、一七八─十一地號（大正十一年六
    月八日保存登記），原管理人高墀樹、高煖、高蔭、高秀線、高天賞，另一六三
    、一六四、一六五、一六六地號（大正十年十一月二十九日保存登記），原管理
    人高烶王等十一筆祀產土地管理人不同，而高獅生於清咸豐十一年，亡於昭和八
    年，高墀樹生於明治廿三年，亡於民國十一年，高煖生於萬延元年，亡於民國十
    五年，高蔭生於明治二年，亡於民國十二年，高秀線生於民前卅六年，亡於民國
    三十八年，高天賞生於天保十三年，亡於民國十九年，高烶王生於咸豐八年，亡
    於大正二年，皆為同時期之人，其等互相認識，則對於公業及祭產之歸屬非常清
    楚，而分別登記為不同之管理人，足證系爭土地為乙祭祀公業高五合所有云云，
    惟按管理人選任契約，性質上屬於類似委任之一種無名契約，有派下之公業，通
    常以選任派下擔任管理人為原則，但選任派下以外之人為管理人亦屬有限，則選
    任數管理人或由何人管理，均屬公業內部委任管理人之契約關係，尚不致於影響
    祭產登記之權利主體之地位，另管理人有數人時，因管理之性質上，各該管理人
    均有全部之權限，各管理人對第三人得各別代理祭祀公業（見台灣民事習慣調查
    報告第七三三、七三四頁記載），故登記為祭祀公業高五合所有之祭產，其登記
    管理人固有不同，但其權利主體均為「祭祀公業高五合」，不因不同之管理人即
    為不同之權利主體，復參諸五十一年核備之「甲祭祀公業高五合」祀產亦有分別
    登記管理人為高墀樹、高煖、高蔭、高秀線、高天賞，及管理人高烶王之情形，
    故登記不同的管理人並非即屬不同的公業，上訴人主張系爭土地登記管理人高獅
    與管理人高墀樹、高煖、高蔭、高秀線、高天賞，及高烶王不同，即係不同之祭
    祀公業云云，洵屬無據。
  (四)上訴人主張系爭土地係高獅保管訴外人高五美之款項，於大正十年五月十七日另
    向台灣總督購入台北市木柵區○○○段三二三、三二三─一地號土地（現為台北
    市○○區○○段四小段一０七二、一０七四地號土地），惟因高五美當時絕嗣，
    且未成立公業作祭祀之用，且日據時期大正十一年令第四０七號已明定在台灣
    不得新設立公業，在此之前日本政府已無意祭祀公業之新設，故高獅遂以舊有之
    祭祀公業高五合名義向台灣總督購入，並於大正十一年七月三日完成所有權移轉
    登記云云，惟上開「舊有之祭祀公業高五合」，即現今之已登記在案之「甲祭祀
    公業高五合」，為上訴人所不爭執，則依其主張系爭土地於購買登記「祭祀公業
    高五合」「管理人高獅」時，該登記「祭祀公業高五合」指稱者係「甲祭祀公業
    高五合」而非「乙祭祀公業高五合」，亦即高獅於購買登記系爭土地時應係自行
    以「甲祭祀公業高五合」之管理人自居，該等登記上之「祭祀公業高五合」應係
    指「甲祭祀公業高五合」，故其主張系爭土地為乙祭祀公業高五合所有，亦非可
    採。
  (五)上訴人雖又主張甲、乙祭祀公業高五合派下員不同，亦可明證係有二個不同之祭
    祀公業高五合存在，惟查上訴人尚未能舉證證明乙祭祀公業高五合之成立，則依
    其主張之乙祭祀公業高五合之派下員，自與甲祭祀公業高五合派下員成員略有不
    同，尚無從以此逕認係有二個祭祀公業高五合存在。
  (六)上訴人主張亦無從由上開五十一年之核備文件知悉甲祭祀公業之況革、規約、出
    資證明等，且參加人亦陳明因年代久遠，無從舉證祭祀公業之沿革等語（見本院
    卷第三十頁），惟揆諸前揭最高法院判決，上訴人既未能舉證證實自己主張之事
    實為真實，縱被上訴人或參加人就其抗辯、陳述之事實即令不能，或舉證尚有疵
    累，亦無從逕認上訴人之主張為真正，故上訴人之主張，並非有據。
八、綜前所述，上訴人既無法證明系爭土地為「乙祭祀公業高五合」所有，其以上訴
    人等為「乙祭祀公業高五合」之派下員，起訴及擴張請求被上訴人返還使用土地
    之不當得利五百二十四萬四千三百九十七元，並自訴狀繕本送達翌日起至清償日
    止，按年息百分之五計付之利息，又自八十九年四月一日起至返還日止，按月給
    付五萬三千一百七十八元云云，即無理由，應予駁回，擴張部分假執行之聲請，
    失所依附，應併予駁回。原審就其原起訴部分為上訴人敗訴之判決，及駁回其假
    執行之聲請，並無不合，上訴意旨仍執陳詞，指摘原判決不當，求予廢棄改判，
    為無理由，應予駁回。
九、本件之事實及法律關係已臻明確，兩造之其餘主張陳述及攻擊防禦方法，對判決
    之結果無影響，爰不一一加以論述，附此敘明。
十、據上論結，本件上訴、擴張之訴為無理由，依民事訴訟法第四百四十九條第一項
    、第七十八條，判決如主文。
中      華      民      國    九十二    年    十一    月      十八    日
                                民事第十五庭
                                    審判長法  官  劉  靜  嫻
                                          法  官  吳  光  釗
                                          法  官  李  錦  美
正本係照原本作成。
如不服本判決，應於收受送達後二十日內向本院提出上訴書狀，其未表明上訴理由者
，應於提出上訴後二十日內向本院補提理由書狀（均須按他造當事人之人數附繕本）
上訴時應提出委任律師或具有律師資格之人之委任狀；委任有律師資格者，另應附具
律師資格證書及釋明委任人與受任人有民事訴訟法第四百六十六條之一第一項但書或
第二項（詳附註）所定關係之釋明文書影本。
中      華      民      國    九十二    年     十一     月     二十     日
                                          書記官  明  祖  全
附註：
民事訴訟法第四百六十六條之一（第一項、第二項）：
對於第二審判決上訴，上訴人應委任律師為訴訟代理人。但上訴人或其他法定代理人
具有律師資格者，不在此限。
上訴人之配偶、三親等內之血親、二親等內之姻親，或上訴人為法人、中央或地方機
關時，其所屬專任人員具有律師資格並經法院認為適當者，亦得為第三審訴訟代理人
。


司法院資訊處製作；財團法人民間司法改革基金會備份。
